【裁判字號】    89,交易,282
【裁判日期】    890907
【裁判案由】    過失致死等
【裁判全文】
臺灣板橋地方法院刑事判決                        八十九年度交易字第二八二號
    公  訴  人  臺灣板橋地方法院檢察署檢察官
    被      告  甲○○
右被告因過失致死等案件，經檢察官提起公訴（八十九年度偵字第六五八五號），本
院判決如左：
    主      文
甲○○服用酒類，不能安全駕駛動力交通工具而駕駛，處拘役伍拾日，如易科罰金，
以參佰元折算壹日；又因過失致人於死，處有期徒刑捌月。均緩刑肆年。
    事      實
一、甲○○明知其於民國八十九年一月二十六日凌晨一時十分前某時，已飲用啤酒四
    瓶，達酒醉不能安全駕駛動力交通工具之程度，猶於當日凌晨一時十分許，駕駛
    車牌號碼Ｐ八─○四五五號自用小客車，沿臺北縣樹林市○○街往中華路方向行
    進，途經水源街與中華路交岔路口欲右轉往山佳方向行駛時，本應注意汽車在市
    區道路行車速度不得超過四十公里，且應注意車前狀況，並隨時採取必要之安全
    措施，而當時雖為雨天之夜晚，但該路段有照明，道路形態為直路、路面缺陷、
    無障礙物、視距良好，無不能注意之情事，竟怠於注意，以超過六十公里時速疾
    馳，又疏未注意車前狀況，致撞擊楊景康所騎乘後載丙○○之車牌號碼ＭＤＤ－
    二九五號機車，使楊景康受有顱骨骨折併內出血（起訴書略載為顱內出血，應予
    更正）之傷害，經送醫後沿至當日二時許，不治死亡，另丙○○則受有外傷性腦
    部蜘蛛網膜下腔出血、左側股骨及內踝部骨折、左側鎖骨及左側第二根肋骨骨折
    、腹部挫傷（起訴書僅載為頭部外傷、左腿骨折，應予更正）等傷害（於審理中
    丙○○撤回告訴），肇事後甲○○向前來處理尚不知何人肇事之臺北縣警察局樹
    林分局樹林派出所警員自首其駕車致人於死，嗣於八十九年一月二十六日凌晨二
    時九分許，經警以酒精測定器測試其呼氣酒精濃度結果，其呼氣所含酒精濃度尚
    達每公升零點五四毫克。
二、案經被害人丙○○及被害人楊景康之父乙○○訴由臺北縣警察局新莊分局報請臺
    灣板橋地方法院檢察署檢察官相驗後偵查起訴。
    理      由
一、右揭事實，業據被告甲○○坦承不諱，核與被害人丙○○及被害人楊景康之父乙○○指訴情節相符，並有酒精測試單據、道路交通事故調查報告表、現場相片、
    診斷證明書等存卷可資佐證，被害人楊景確因此次車禍受有顱骨骨折併內出血之
    傷害，經送醫後沿至當日二時許，不治死亡，亦據臺灣板橋地方法院檢察署檢察
    官檢察官督同檢驗員相驗屬實，製有相驗筆錄、相驗屍體證明書、驗斷書等附卷
    可稽。又被告於事故發生後近一小時，即於八十九年一月二十六日凌晨二時九分
    許，接受測定結果，呼氣酒精濃度尚為每公升零點五四毫克，不僅遠逾道路交通
    安全規則第一百十四條第二款所定飲酒後其吐氣所含酒精成份超過每公升零點二
    五毫克以上者不得駕車之標準，猶見其於八十九年一月二十六日凌晨一時十分許
    駕車肇事時，呼氣酒精濃度應較每公升零點五四毫克為高，佐以其肇事之結果，
    並參酌德國、美國之認定標準，對於酒精濃度呼氣已達每公升零點五五毫克（○
    ‧五五MG/L）或血液濃度達百分之零點一一以上者，肇事率為一般正常人之十倍
    ，已達「不能安全駕駛」之標準（見法務部八十八年五月十八日法檢字第○○一
    六六九號函，載法務部公報第二二八期第二十七頁至第二十八頁），俱徵其於肇
    事前駕車時，已達酒醉且不能安全駕駛動力交通工具之程度甚明。另按駕駛人在
    市區道路，汽車行車速度不得超過四十公里，且行進中駕駛人應注意車前狀況，
    隨時採應注意車前狀況，隨時採取必要安全措施，道路交通安全規則第九十三條
    第一項第一款、第九十四條第三項定有明文，此為駕駛人應盡之注意義務，依卷
    內道路交通事故調查報告表繪示，事故發生時，雖為雨天，但該路段有照明，道
    路形態為直路、路面缺陷、無障礙物、視距良好，當無不能注意之情事，彼時倘
    被告能不超速疾駛，且注意車前狀況，隨時採取必要之安全措施，應不致發生本
    件道路交通事故，而生被害人傷亡之結果，其有過失，及其過失與被害人之傷亡
    間有相當因果關係，實毋庸疑；綜上被告酒後致醉，不能安全駕駛，又因過失致
    人於死傷等犯行，咸堪認定。
二、核被告甲○○所為，係犯刑法第一百八十五條之三之公共危險罪、刑法第二百七
    十六條第一項過失致死罪及刑法第二百八十四條第一項前段過失傷害罪；其中過
    失傷害罪部分，屬告訴乃論，已據被害人丙○○於辯論終結前具狀撤回告訴，茲
    以公訴人認該罪與被告所犯過失致死罪間，有想像競合之裁判上一罪關係，即不
    另為公訴不受理之諭知。被告酒醉駕車因而致人死亡，依法應負刑事責任，所犯
    過失致死罪部分，應依道路交通管理處罰條例第八十六條第一項規定加重其刑；
    被告酒醉駕車肇事後，向前來處理尚不知何人肇事之臺北縣警察局樹林分局樹林
    派出所警員自首其駕車致人於死，已據其陳明，且有卷附道路交通事故調查報告
    可考，應依刑法第六十二條前段規定減輕其刑，其所犯過失致死罪既同有刑之加
    重及減輕原因，應先加後減之。被告所犯上開二罪名間，行為互殊，犯罪構成要
    件迥不相侔，應予分論併罰。爰審酌酒後駕車之危險性，已經宣導多年，廣為人
    知，被告應難諉為毫無認識，詎其明知飲酒致醉，不能安全駕駛，猶駕車上路，
    顯心存僥倖，並乏尊重其他用路人生命、財產安全之觀念，已至為可訾，而其尚
    怠於注意，致被害人於英年之際即橫死輪下，喪失寶貴而無以回復之生命，過失
    程度重大，應嚴予非難，兼衡其事後供認無隱，已有悔意，且已賠償被害人楊景
    康家人新臺幣二百九十萬元而達成和解（此據乙○○到庭陳明），態度尚稱良好
    等一切情狀，分別量處各罪如主文所示之刑，並諭知拘役易科罰金之折算標準，
    資為懲儆。末查被告未曾受有期徒刑以上刑之宣告，有臺灣高等法院檢察署刑案
    紀錄簡覆表在卷足憑，且為偶發初犯，經此教訓應知警惕而無再犯之虞，其所受
    宣告之刑，本院認以暫不執行為適當，是併諭知緩刑四年，以勵自新。
據上論結，應依刑事訴訟法第二百九十九條第一項前段，道路交通管理處罰條例第八
十六條第一項，刑法第一百八十五條之三、第二百七十六條第一項、第四十一條、第
六十二條前段、第七十四條第一款，罰金罰鍰提高標準條例第一條前段、第二條，判
決如主文。
本案經檢察官高智美到庭執行職務。
中      華      民      國      八十九    年      九      月     七     日
                                    臺灣板橋地方法院交通法庭
                                        法  官  蔡  新  毅
右正本證明與原本無異。
如不服本判決，應於判決送達後十日內，向本院提出上訴狀，上訴於臺灣高等法院。
                                        書記官  謝  麗  秋
中      華      民      國      八十九    年      九      月     七     日
※附錄本件論罪科刑法條全文※
刑法第一百八十五條之三：
服用毒品、麻醉藥品、酒類或其他相類之物，不能安全駕駛動力交通工具而駕駛者，
處一年以下有期徒刑、拘役或三萬元以下罰金。
刑法第二百七十六條：
因過失致人於死者，處二年以下有期徒刑、拘役或二千元以下罰金。
從事業務之人，因業務上之過失犯前項之罪者，處五年以下有期徒刑或拘役，得併科
三千元以下罰金。


司法院資訊處製作；財團法人民間司法改革基金會備份。
